---
title: "Relatório de Avaliação"
output: word_document
date: "2024-05-15"
---

```{r setup, include=FALSE}
knitr::opts_chunk$set(echo = TRUE)
```


```{r include=FALSE}

library("tidyverse")
library("readxl")
library('googlesheets4')
library("janitor")
library ("abjData")
library("geobr")
library("dplyr")
library("tidyr")
library("purrr")



```



**Dados da Avaliação**

Nome: 

Data de início: 

Qtd. de Questionários Respondidos: 

Hospital Avaliado: 

Data de Término: 

Qtd de Questionários Enviados:

Percentual de Resposta:


**3 melhores resultados:**


**3 piores resultados:**


```{r include=FALSE}

dados_respondentes <- read_sheet(ss = "https://docs.google.com/spreadsheets/d/1Zydeu1lZf6rzGeZ3byB_I23TFw9FPqZHn3yYI0LIP_E/edit#gid=0", sheet = 3) %>% 
  janitor::clean_names()


```


**Estatística Descritiva**

**1. Caracterização da Amostra**

Tabela 1 - Porcentagem de participantes por serviço


```{r echo=FALSE}

tabela_area <- dados_respondentes %>% 
  group_by(area) %>% 
  tally() %>% 
  mutate(area = replace_na(area, "Outros")) %>% 
  mutate(pct = n/sum(n)) %>% 
  arrange(-n)


total_n <- sum(tabela_area$n)
total_pct <- 1


linha_total <- tibble(
  area = "Total",
  n = total_n,
  pct = total_pct
)


bind_rows(tabela_area, linha_total)

```


Tabela 2 - Porcentagem de participantes por profissão



```{r echo=FALSE}

tabela_cargo <- dados_respondentes %>% 
  group_by(cargo) %>% 
  tally() %>% 
  mutate(cargo = replace_na(cargo, "Outros")) %>% 
  mutate(pct = n/sum(n)) %>% 
  arrange(-n)


total_n <- sum(tabela_cargo$n)
total_pct <- 1


linha_total <- tibble(
  cargo = "Total",
  n = total_n,
  pct = total_pct
)

bind_rows(tabela_cargo, linha_total)

```


Tabela 3 - Tempo trabalhado neste hospital



```{r}

tabela_temp_hospital <- dados_respondentes %>% 
  group_by(ha_quanto_tempo_voce_trabalha_neste_hospital) %>% 
  tally() %>% 
  mutate(ha_quanto_tempo_voce_trabalha_neste_hospital = replace_na(ha_quanto_tempo_voce_trabalha_neste_hospital, "Outros")) %>% 
  mutate(pct = n/sum(n)) %>% 
  arrange(-n) %>% 
  rename(Tempo = ha_quanto_tempo_voce_trabalha_neste_hospital)


total_n <- sum(tabela_temp_hospital$n)
total_pct <- 1


linha_total <- tibble(
  Tempo = "Total",
  n = total_n,
  pct = total_pct
)

bind_rows(tabela_temp_hospital, linha_total)


```


```{r}




```








